【裁判字號】    97,交抗,668
【裁判日期】    970604
【裁判案由】    違反道路交通管理處罰條例
【裁判全文】
臺灣高等法院交通事件裁定             97年度交抗字第668號
抗  告  人    甲○○
即受處分人
上列抗告人即受處分人因違反道路交通管理處罰條例案件，不服
臺灣士林地方法院，中華民國九十七年四月卅日所為裁定（九十
七年度交聲字第二四七號），提起抗告，本院裁定如下：
    主  文
原裁定撤銷，發回臺灣士林地方法院。
    理  由
一、本件原處分、異議及原裁定意旨均詳如原裁定書所載（如附
    件）。
二、抗告人即受處分人甲○○抗告意旨略以：本件員警初係以未
    依兩段式左轉為由攔罰，因抗告人當場異議於該路口未見兩
    段式左轉標誌，員警方改以紅燈迴轉開單，抗告人因而拒簽
    ，員警自書之工作日誌乃片面之詞，不足為証，另其於九十
    七年一月前並未收受舉發通知單，不知有到案日期，原裁定
    逕以逾期未申訴逾到案期限，亦無証據，請求撤銷原裁定等
    語。
三、經查，本件雖經現場舉發員警廣松於原審到庭証述舉發抗告
    人紅燈迴轉，除繪製執勤位置附卷，並於法官初始詢問當天
    攔下抗告人之理由即証稱：是攔紅燈迴轉，並因其當場異議
    ，故回警局特別記載於工作紀錄簿，亦提出現場照片，証陳
    抗告人說當地無兩段式左轉標誌與事實不符；嗣並証稱：其
    係於路口號誌下執勤，一見抗告人違規即上前攔罰，抗告人
    稱是左轉綠燈亮迴轉亦不實（原審卷第廿三、廿四頁筆錄）
    等語。然對抗告人於原審當庭爭執其係以未依兩段式左轉攔
    罰一節，經法官即詢問究係以未依兩段式左轉或紅燈迴轉攔
    罰？竟稱：因時隔久遠且案件繁多，已不是很記得，根據紀
    錄簿是記載紅燈迴轉（同上卷第廿四頁筆錄第廿～廿五行）
    一語，則與前開証述初始法官僅詢其攔罰理由，尚未詢及有
    關兩段式左轉一節，即自陳抗告人有爭執當地無L兩段式左
    轉標誌不實，並已攜現場兩段式左轉標誌之現場照片到庭，
    復與卷附台北縣警察局淡水分局函覆抗告人申訴之書函所載
    明「台端未等候綠燈時至機車待轉區轉彎」（同上卷第十四
    頁）等情均相符合，則抗告人自始陳稱員警是以其未為兩段
    式左轉攔下一節，即非杜撰。另証人雖提出工作紀錄簿影本
    一紙為証，然核其記錄時間既為八月一日，則何以其後均空
    白，而無其他員警接續之其他紀錄？且復未見經主管於其上
    用印核知，是員警所証，是否與事實相符？非無研求餘地。
四、另依卷附現場照片顯示，本案抗告人違規路口，依抗告人所
    提於原審卷之照片（原審卷第八頁），及員警提出照片（
    原審卷第廿九、卅頁），雖可見前方有一機車兩段式左轉標
    誌，然該標誌所設位置究係為何？是否已於過路口之後？致
    可能引發本件員警與民眾之爭執？又員警繪製其立於對向路
    旁，其確切位置為何？所稱號誌下（應係指對向號誌）得否
    見抗告人行進之號誌變換？抗告人違規之九十六年八月一日
    （星期三）下午五時五十分，為下班之交通尖峰時段，該路
    口交通流量為何？如號誌已為紅燈，尚得否自外側車道進入
    路口逕行迴轉？是均關本件抗告人異議事由，自應由原審查
    明。
五、又本件原處分機關以抗告人逾應到案日期六十日以上，裁處
    新台幣四千五百元，惟本件舉發通知單上業經舉發員警載明
    抗告人不服取締，拒簽收（原審卷第三頁），然未見員警有
    依違反道路交通管理事件統一裁罰基準及處理細則第十一條
    第一項第一款規定，記明已告知其應到時間、處所等之告知
    事項之記載，而視為收受，或另將舉發通知另為送達製有送
    達回執，反於本件移送書載明抗告人於移案前曾向舉發單位
    申訴，則何以原處分機關仍依逾期六十日以上裁處最高罰？
    原審裁定亦未列事証，逕載抗告人逾期未到案，認原裁處無
    誤駁回異議，抗告人指摘亦非無理由。
六、綜上所述，本件抗告人之抗告，為有理由，自應由本院撤銷
    原裁定並發回原審詳加調查，更為適法裁定，以昭公信。
七、據上論結，應依道路交通案件處理辦法第二十六條，刑事訴
    訟法第四百十三條前段，裁定如主文。
中    華    民    國   九十七   年   六   月    四    日
                  刑事第六庭審判長法  官  林堭儀
                                  法  官  郭豫珍
                                  法  官  陳玉雲
以上正本證明與原本無異。
不得再抗告。
                                  書記官  陳思云
中    華    民    國    97    年    6     月    5     日


司法院資訊處製作；財團法人民間司法改革基金會備份。
